【裁判字號】    99,上易,1104
【裁判日期】    991221
【裁判案由】    妨害風化
【裁判全文】
臺灣高等法院高雄分院刑事判決        99年度上易字第1104號
上  訴  人  臺灣高雄地方法院檢察署檢察官
被      告  蔡豐隆
上列上訴人因被告妨害風化案件，不服臺灣高雄地方法院99年度
訴字第1210號中華民國99年9 月30日第一審判決（起訴案號：臺
灣高雄地方法院檢察署99年度偵字第25109 號），提起上訴，本
院判決如下：
    主  文
上訴駁回。
    理  由
一、按不服地方法院之第一審判決而上訴者，應向管轄第二審之
    高等法院為之。上訴書狀應敘述具體理由。上訴書狀未敘述
    上訴理由者，應於上訴期間屆滿後20日內補提理由書於原審
    法院，逾期未補提者，原審法院應定期間先命補正。第二審
    法院認為上訴書狀未敘述理由或上訴刑事訴訟法有第362 條
    前段之情形者，應以判決駁回之。但其情形可以補正而未經
    原審法院命其補正者，審判長應定期間先命補正，刑事訴訟
    法第361 條、第367 條，分別定有明文。所謂不服第一審判
    決之具體理由，必係依據卷內既有訴訟資料或提出新事證，
    指摘或表明第一審判決有何採證認事、用法或量刑等足以影
    響判決本旨之不當或違法，而構成應予撤銷之具體事由，始
    克當之（例如：依憑證據法則具體指出所採證據何以不具證
    據能力，或依憑卷證資料，明確指出所為證據證明力之判斷
    如何違背經驗、論理法則）；倘僅泛言原判決認定事實錯誤
    、違背法令、量刑失之過重或輕縱，而未依上揭意旨指出具
    體事由，或形式上雖已指出具體事由，然該事由縱使屬實，
    亦不足以認為原判決有何不當或違法者（例如：對不具有調
    查必要性之證據，法院未依聲請調查亦未說明理由，或援用
    證據不當，但除去該證據仍應為同一事實之認定），皆難謂
    係具體理由，俾與第二審上訴制度旨在請求第二審法院撤銷
    、變更第一審不當或違法之判決，以實現個案救濟之立法目
    的相契合，並節制濫行上訴（最高法院97年度臺上字第892
    號判決參照）。是以上訴人之上訴書狀或補提之上訴理由書
    ，雖有敘述上訴理由，惟並未具體敘述第一審判決有上述違
    法、不當情形，即與未敘述具體理由無異，其所為上訴，即
    不符合上訴之法定要件。
二、本件原判決認定「蔡豐隆基於意圖供人觀覽之犯意，於99年
    8 月1 日凌晨2 時11分許，公然在位於高雄市前鎮區○○○
    路254 號之和平大都會網咖內之走道上，赤裸全身露出其生
    殖器並來回走動而為供人觀覽之猥褻行為，嗣經該網咖內工
    作人員上前制止並報警處理」等情，係依憑被告蔡豐隆（下
    稱被告）於原審審理中之自白，暨證人Ａ女於警詢、檢察官
    偵查中之證述，並有監視器畫面翻拍照片5 張在卷可佐等證
    據資料，因而論被告犯公然猥褻罪，累犯，處拘役拾日，
    如易科罰金，以新臺幣壹仟元折算壹日。已詳敘所憑之證據
    與認定之理由；所為論敘，經核並無違背經驗法則或論理法
    則，量刑亦屬允當。
三、檢察官上訴意旨以：被告坦承犯行，諒係因罪證確鑿，無法
    再行狡辯以求脫罪之故；被告所犯情節與單純公眾裸露性器
    官有別，犯罪惡性較重；另被告亦有詐欺、公共危險之前科
    ，甫於97年10月31日執行完畢，為累犯，原判決此部分量刑
    恐不符比例原則，難認妥適云云。惟查，刑之量定乃法律賦
    予法院自由裁量之事項，倘於科刑時，已斟酌刑法第57條所
    列各款事項，未逾越法定刑度，又未明顯違背正義，不得遽
    指為違法。原判決就被告所犯公然猥褻部分，已於判決理由
    內敘明「被告前因詐欺案件，經該院決處有期徒刑2 月確定
    ，復因公共危險案件，經該院判處有期徒刑2 月確定，嗣經
    減刑並定應執行刑為有期徒刑2 月又15日確定，於97年10月
    31 日 易科罰金執行完畢之事實，有臺灣高雄地方法院檢察
    署刑案資料查註紀錄表及臺灣高等法院被告前案紀錄表各1
    份在卷可按，其前受有期徒刑執行完畢，於5 年以內故意再
    犯本件最重本刑為有期徒刑以上之罪，為累犯，依刑法第47
    條第1 項規定加重其刑」；且於量刑時，已具體審酌被告在
    不特定人得以共同見聞之處所，無視他人感受而公然裸露身
    體，已嚴重侵害社會善良風俗，惟考其犯後能知坦承犯行，
    態度尚可等一切情狀，就被告所犯公然猥褻罪，量處拘役三
    十日（另敘明公訴人就該部分求刑為有期徒刑六月，尚屬過
    重），此屬其審判職權之合法行使，並未逾越法律所規定之
    範圍，或濫用其權限，自不得指為違法；況被告目前因顱內
    動脈瘤破裂併自發性蜘蛛膜下腔出血及腦室出血，於99年9
    月28日入高雄長庚紀念醫院手術，迄今仍意識不清楚，迄今
    仍無法自理生活所需，需專人照顧等情，亦有高雄長庚紀念
    醫院診斷證明書、出院病歷摘要及病症暨失能診斷證明書附
    卷可稽（附於本院卷內）。檢察官上訴意旨僅就原判決就被
    告犯公然猥褻部分指摘原判決量刑過輕，顯非依據卷內既有
    訴訟資料或提出新事證表明第一審判決有何不當或違法之具
    體事由，即與未敘述具體理由無異；依上揭說明，本件檢察
    官之上訴顯不合法定程式，應予駁回，並不經言詞辯論為之
    。
四、至被告犯強制猥褻罪部分，業經原審判處有期徒刑壹年，該
    部分未據檢察官上訴，已確定在案，自不另論列，附此敘明
    。
據上論斷，應依刑事訴訟法第367條前段、第372條，判決如主文
。
中    華    民    國    99    年    12    月    21    日
                  刑事第四庭    審判長法  官  蕭權閔
                                      法  官  陳吉雄
                                      法  官  吳進寶
以上正本證明與原本無異。
不得上訴。
中    華    民    國    99    年    12    月    21    日
                                      書記官  陳靖華

司法院資訊處製作；財團法人民間司法改革基金會備份。
